【裁判字號】    90,中簡上,85
【裁判日期】    900830
【裁判案由】    妨害自由
【裁判全文】
臺灣臺中地方法院刑事判決                          九十年度中簡上字第八五號
    上訴人
    即被告    乙○○
右上訴人因妨害自由案件，不服本院臺中簡易庭九十年度中簡字第一三六號中華民國
九十年二月二十一日第一審簡易判決（聲請案號：八十九年度偵字第一九五二三號）
提起上訴，本院管轄第二審之合議庭判決如左：
    主  文
上訴駁回。
    事  實
一、乙○○係台中市○○○○街「鴻霖洗衣店」之負責人，因丙○○送洗之衣物久未
    前往取回，遂於民國（下同）八十九年十月十五日上午八時四十分許，至台中市
    ○○○○街九十三號丙○○住處之大樓前，與丙○○理論並發生口角，乃乙○○
    竟以台語出言對丙○○恫嚇：「沒見過這麼惡質，你怎麼死的你都不知道」，使
    丙○○因而心生畏懼，致生危害於其安全。
二、案經丙○○訴請台灣台中地方法院檢察署檢察官偵查後聲請簡易判決處刑。
    理  由
一、上訴人即被告（下稱被告）乙○○固坦承有於右揭時地因告訴人丙○○衣物送洗
    久未取回問題與告訴人理論等情不諱，惟矢口否認有何恐嚇告訴人之犯行，辯稱
    略以：伊沒有與告訴人發生爭執，因告訴人一直不肯來拿衣服，伊沒有對告訴人
    說恐嚇之話，當時樓下只有一位叫甲○○之人在打臘車子，此外，沒有其他人在
    場等語。惟查被告如何於右揭時地以前開話語恐嚇告訴人等情，迭據告訴人於警
    訊、檢察官偵查中及本院審理時到庭指述甚詳，並經證人丁○○、黃裕惠於警訊
    、檢察官偵查及本院審理時到庭結證屬實。次查被告雖於本院審理時舉證人甲○○到庭證稱伊當時並未恐嚇告訴人，然被告於偵查中僅提及證人丁○○及其侄子
    等人在場（見偵查卷第五頁正面第五行警訊筆錄），並未提及有甲○○之人在場
    打臘汽車之事，衡諸常情，被告於警訊時所指之證人丁○○與告訴人丙○○為姊
    妹關係，茍當時另有甲○○之證人在場，被告豈有於警訊及檢察官偵查時均未提
    及之理？退步言，縱或當時甲○○確有在場，然甲○○證稱伊當時係在被告所住
    大樓騎樓外面之道路邊打臘，則其對於告訴人與被告所爭執之事是否能聽聞清悉
    亦屬存疑，是其證稱未聽聞被告恐嚇告訴人，亦不足採為有利於被告之認定。況
    經本院隔離告訴人與證人丁○○、黃裕憲三人結果，對於告訴人如何於聽到被告
    按其門鈴後即自其居住之七樓步行至五樓時，巧遇證人丁○○、黃裕惠自渠等所
    居住之五樓進入電梯欲下樓，即一起搭電梯至一樓與被告見面及聽聞被告以台語
    「沒見過這麼惡質，妳怎麼死的都不知道」等語恫嚇告訴人等過程，則證述一致
    ，參以被告因告訴人久未取回送洗之衣物而前往告訴人與住處與告訴人理論、二
    人已有發生爭執，則告訴人及證人丁○○等指被告於理論爭執中口出惡言而以前
    開話語恫嚇告訴人，衡情應堪採信。末查本件案發時間為八十九年十月十五日上
    午八時四十分許，而告訴人於同日上午十時三十分即至台中市警察局第二分局立
    人派出所提出告訴，此有警訊筆錄足稽。換言之，告訴人係於案發後即至派出所
    提出告訴並製作筆錄，此亦與證人丁○○所證「被告離開後，丙○○就去報案」
    相符，益徵告訴人所指應非虛情。綜上所述，參以證人丁○○、黃裕惠及告訴人
    丙○○三人經本院隔離訊問結果，對於一起搭電梯下樓及被告恐嚇過程均能指證
    一致及被告於偵查中並未提及有證人甲○○在場等情以觀，實難以證人丁○○及
    黃裕惠與告訴人有親屬關係即遽謂渠等證詞偏袒告訴人而不可採信，證人甲○○
  所稱證人丁○○案發時未在現場，五分鐘後始下來等語，與事實不合，亦無可採
    。是被告前開所辯，應係犯後卸責之詞，不足採信，本件事證明確，被告犯行洵
    堪認定。
二、核被告乙○○所為，係犯刑法第三百零五條之恐嚇安全罪。原審依前述法條判處
    被告拘役伍拾日及諭知易科罰金之折算標準並予宣告緩刑二年，其認事用法及量
    刑均屬妥適，被告上訴指原審判決不當，為無理由，應予駁回。
三、據上論斷，應依刑事訴訟法第四百五十五條之一第三項、第三百六十八條、第三
    百七十一條，判決如主文。
中      華      民      國      九十      年      八      月    三十    日
                                        臺灣臺中地方法院刑事第一庭
                                            審判長法官  林  清  鈞
                                                  法官  陳  慧  珊
                                                  法官  簡  賢  坤
右正本證明與原本無異。
不得上訴。
                                                  書記官
中      華      民      國      九十      年      八      月    三十    日


司法院資訊處製作；財團法人民間司法改革基金會備份。
